---
title: "Raport"
author: "*Adrian Krzyżanowski*"
output: 
  html_document:
    toc: true
    toc_float: true
    code_folding: hide
    theme: united
---

```{r setup, include=FALSE}
knitr::opts_chunk$set(echo = TRUE)
library(maps)
library(dplyr)
library(plotly)

crime <- read.csv("state_crime.csv")
states_codes<-read.csv("states.csv")

```

# **Raport - Zbrodnie w USA**

## 1. Wstęp

Celem raportu jest zbadanie w jakich obszarach Stanów Zjednoczonych dochodzi do największej liczby zbrodni. Czy będą to obszary, w których znajdują się metropolie, takie jak Nowy Jork, czy może bardziej południowe rejony?

## 2. Dane

Po odpowiednim zmodyfikowaniu danych źródłowych (podanych na końcu) otrzymaliśmy tabelę z nazwami poszczególnych stanów oraz średnią roczną liczbę popełnionych zbrodni na podstawie lat 1960-2019. Przestępstwa zostały podzielone na majątkowe (włamania, kradzieże) oraz z użyciem przemocy (napaści, zabójstwa, gwałty).

```{r}
crime_mod <- crime %>% 
  mutate(all_crime_rate=Data.Rates.Property.All+Data.Rates.Violent.All) %>% 
  group_by(State) %>% 
  summarise(Średnia_wszystkich=round(mean(all_crime_rate)),
            Średnia_majątkowych=round(mean(Data.Rates.Property.All)),
            Średnia_przemocowych=round(mean(Data.Rates.Violent.All)))

crime_data <- states_codes %>% 
  left_join(crime_mod, by="State") %>% 
  rename(Stan=State, Skrót=Abbreviation)
```

Tabela wygląda następująco:

```{r, echo=FALSE}
crime_data %>% DT::datatable()
```

## 3. Wizualizacja

Oczywiście najlepszym sposobem prezentacji tych danych jest mapa. W poniższej wizualizacji możemy wybrać rodzaj popełnionych przestępstw. 

```{r}
crimes_map <- plot_geo(crime_data, locationmode = "USA-states") %>% 
  add_trace(
    z = ~crime_data$Średnia_wszystkich, 
    text = paste0("Stan: ", crime_data$Stan),
    locations = ~crime_data$Skrót,
    color = ~crime_data$Średnia_wszystkich, colors = "YlOrRd"
  ) %>% 
  colorbar(title = "Średia roczna liczba zbrodni\nna 100,000 mieszkańców\nw latch 1960-2019") %>%
  layout(
    title = list(text = "Zbrodnie w Stanach Zjednoczonych", font = list(size = 20), x=0.1, y=0.9),
    geo=list(scope = "usa",
      projection = list(type = "albers usa")),
    updatemenus = list(
      list(
        buttons = list(
          list(
            method = "restyle",
            args = list("z", list(~crime_data$Średnia_wszystkich)),
            label = "Średnia wszystkich"
          ),
          list(
            method = "restyle",
            args = list("z", list(~crime_data$Średnia_majątkowych)),
            label = "Średnia majątkowych"
          ),
          list(
            method = "restyle",
            args = list("z", list(~crime_data$Średnia_przemocowych)),
            label = "Średnia przemocowych"
          )
        ),
        x = 0.1,
        xanchor = "left",
        y = 0.9,
        yanchor = "top"
      )
    ),
    margin = list(l = 50, r = 50, t = 50, b = 0)
    )
crimes_map
```

## 4. Wnioski

Jak można odczytać z mapy w przypadku wszystkich zbrodni najgorzej wypadają stany: District of Columbia, Arizona oraz Florida. Widzimy też, że na terenach południowo-zachodnich rocznie średnio jest popełnianych więcej zbrodni. Co ciekawe ropatrując tylko przestępstwa majątkowe sytuacja wygląda prawie identycznie. Natomiast biorąc pod uwagę tylko zbrodnie z użyciem przemocy wartości średnich aż tak bardzo się nie różnią (poza 1 stanem) i tutaj najgorzej wypadają: District of Columbia, Florida i New York. Widać wtedy też najlepiej, że District of Columbia jest outlierem wśród tych danych. Dochodzi tam średnio do około 7641 wszystkich przęstepstw rocznie.

## 5. Źródła

- https://corgis-edu.github.io/corgis/csv/state_crime/
- https://github.com/jasonong/List-of-US-States/blob/master/states.csv

