---
title: 'Raport z zadania domowego 4'
author: "Alicja Żebiałowicz"
output: 
  html_document:
    toc: true
    toc_float: true
    code_folding: hide
    theme: united
editor_options: 
  markdown: 
    wrap: 72
---

## Tematyka

Wizualizacja dotyczy wszystkich zanotowanych przypadków COVID-19 w USA
od 21.01.2020 do 13.05.2022.

## Źródło

Dane pochodzą z
<https://www.kaggle.com/datasets/fireballbyedimyrnmom/us-counties-covid-19-dataset>

## Wizualizacja

```{r setup, include=FALSE, message=FALSE}
knitr::opts_chunk$set(echo = TRUE)

library(maps)
library(dplyr)
library(leaflet)
library(geojsonio)
```

```{r}

options(scipen = 12)

states <- geojsonio::geojson_read("https://rstudio.github.io/leaflet/json/us-states.geojson", what = "sp")

df <- read.csv("C:\\Users\\zebia\\Desktop\\Studia\\Studia 4. semestr\\Wstęp do eksploracji danych\\Homework 4\\us-counties.csv")

df <- df %>% 
  group_by(state) %>% 
  summarise(covid_cases = sum(cases) / 1000000)

states@data <- states@data %>% 
  left_join(df, by = c("name" = "state"))

bins <- c(0, 50, 100, 200, 500, 1000, 2000, 2500, Inf)
pal <- colorBin("YlOrRd", domain = states$covid_cases, bins = bins)

labels <- sprintf(
  "<strong>%s</strong><br/>%g millions of cases",
  states$name, states$covid_cases
) %>% lapply(htmltools::HTML)

m <- leaflet(states) %>%
  setView(-96, 37.8, 4) %>%
  addTiles() %>% 
  addPolygons(
  fillColor = ~pal(covid_cases),
  weight = 2,
  opacity = 1,
  color = "white",
  dashArray = "3",
  fillOpacity = 0.7,
  highlightOptions = highlightOptions(
    weight = 5,
    color = "#666",
    dashArray = "",
    fillOpacity = 0.7,
    bringToFront = TRUE),
  label = labels,
  labelOptions = labelOptions(
    style = list("font-weight" = "normal", padding = "3px 8px"),
    textsize = "15px",
    direction = "auto")) %>% 
  addLegend(pal = pal, values = ~covid_cases, opacity = 0.7, 
            title = "COVID-19 cases in USA in millions",
            position = "bottomright")

m
```

## Wnioski

Najwięcej przypadków COVID-19 zanotowano kolejno w stanach:

1.  Kalifornia
2.  Teksas
3.  Floryda
4.  Nowy Jork

Nie są to specjalnie zaskakujące statystyki, ponieważ taka też jest
kolejność w najbardziej zaludnionych stanach, a logicznym jest, że im
więcej osób, tym więcej osób zarażonych.
