---
title: "Średnie zarobki brutto w Polsce w poszczególnych województwach"
author: "Bartosz Szymański"
output: html_document
---

```{r setup, include=FALSE}
knitr::opts_chunk$set(echo = TRUE)
```
## 1. Tematyka
Celem wizualizacji było przedstawienie średnich zarobków brutto w 2022 roku w Polsce z podziałem na poszczególne województwa za pomocą interaktywnego wykresu.

## 2. Dane
Dane wykorzystane podczas tworzenia mapy pochodziły z dwóch źródeł. Wartość średnich miesięcznych zarobków zostały pozyskane ze strony Głównego Urzędu Statystycznego (link 1). Dodatkowo do utworzenia wykresów wykorzystana została mapa województw w formacie geojson pochodząca z githuba (link 2) (utworzona na podstawie danych z GUS oraz System Informacji Przestrzennej Wrocławia).

	link 1: https://bdl.stat.gov.pl/bdl/metadane/cechy/2497?back=True

	link 2: https://github.com/ppatrzyk/polska-geojson?tab=readme-ov-file



```{r kod, echo = TRUE, include= FALSE}
library(readxl)
library(leaflet)
library(maps)
library(dplyr)
library(geojsonio)

dane <- read_excel('exceldane.xlsx')
dane2 <- dane %>% 
  mutate(Zarobki = as.numeric(Zarobki))
wojewodztwa <- geojsonio::geojson_read("https://raw.githubusercontent.com/ppatrzyk/polska-geojson/master/wojewodztwa/wojewodztwa-medium.geojson", what = "sp")


mapa <-  leaflet(wojewodztwa) %>%
  addTiles()
mapa
mapa %>% addPolygons()


przedzialy <- c(0, 5750, 6000, 6250, 6500, 6750, 7000, Inf)
kolorki <- colorBin("Reds", domain = dane2$Zarobki, bins = przedzialy)

dane_polaczone <- left_join(wojewodztwa@data, dane2, by = c("nazwa" = "Nazwa,"))


mapa %>% addPolygons(
  fillColor = ~kolorki(dane_polaczone$Zarobki),
  weight = 1,
  opacity = 1,
  color = "white",
  dashArray = "1",
  fillOpacity = 0.5)

# Dodanie interakcji

mapa %>% addPolygons(
  fillColor = ~kolorki(dane_polaczone$Zarobki),
  weight = 2,
  opacity = 1,
  color = "white",
  dashArray = "2",
  fillOpacity = 0.7,
  highlightOptions = highlightOptions(
    weight = 4,
    color = "darkgrey",
    dashArray = "",
    fillOpacity = 0.7,
    bringToFront = TRUE))

labels <- sprintf(
  "<strong>Wojewwódzwo %s</strong><br/>%g zł",
  dane_polaczone$nazwa, dane_polaczone$Zarobki
) %>% lapply(htmltools::HTML)

  mapa <- mapa %>% addPolygons(
  fillColor = ~kolorki(dane_polaczone$Zarobki),
  weight = 2,
  opacity = 1,
  color = "white",
  dashArray = "2",
  fillOpacity = 0.7,
  highlightOptions = highlightOptions(
    weight = 5,
    color = "darkgrey",
    dashArray = "",
    fillOpacity = 0.7,
    bringToFront = TRUE),
  label = labels,
  labelOptions = labelOptions(
    style = list("font-weight" = "normal", padding = "3px 8px"),
    textsize = "15px",
    direction = "auto"))
mapa

mapa %>% addLegend(pal = kolorki, values = ~dane_polaczone$Zarobki, opacity = 0.7, title = 'Średnie zarobki brutto w 2022 r.',
                position = "bottomleft")



```
## 3. Wykres

```{r wykres, echo = FALSE}
mapa %>% addLegend(pal = kolorki, values = ~dane_polaczone$Zarobki, opacity = 0.7, title = 'Średnie zarobki brutto w 2022 r.',
                position = "bottomleft")
```

## 4. Wnioski
Z wizualizacji dowiadujemy się, że zdecydowanie największe średnie zarobki są w województwie mazowieckim, gdzie wynosiły one niespełna osiem tysięcy złotych. Na drugą i trzecią najwyższą pensję możemy liczyć kolejno w województwie dolnośląskim i małopolskim, gdzie zarobimy średnio o około 1000 złotych mniej. Zdecydowanie najsłabiej wypadło województwo podkarpackie oraz warmińsko-mazurskie, gdzie średnio zarabia się poniżej 5700 złotych brutto. Podsumowując, dzięki stworzonej wizualizacji możemy porównań zarobki w poszczególnych województwach i dowiedzieć się jak z dużymi dysproporcjami w pensjach mamy doczynienia.
