---
title: "Populacja ludzi w miastach w Polsce"
date: "2024-04-19"
output: 
  html_document:
    toc: true
    toc_float: true
    code_folding: hide
    theme: united
---


```{r setup, include=FALSE, message=FALSE}
knitr::opts_chunk$set(echo = TRUE)

# Tutaj warto wczytać biblioteki, których używamy, dodatkowo w opcjach chunk można ustawić message = FALSE.

library(plotly)
library(ggplot2)
library(dplyr)
library(maps)
library(mapproj)
```

## Wizualizacja

Wizualizacja przedstawia populacje ludzi w poszczególnych miastach w Polsce. Do wygenerowania mapy użyłam pakietu plotly oraz ggplot.


```{r, warning= FALSE}

Poland <- map_data("world") %>% filter(region=="Poland")
data <- world.cities %>% filter(country.etc=="Poland")
colnames(data)[3] <- "population"

p <- ggplot() +
  geom_polygon(data = Poland, aes(x=long, y = lat, group = group), fill="white", alpha=0.3,color = "black") +
  geom_point( data=data, aes(x=long, y=lat, color=population, text = name, size = population)) +
  scale_size_continuous(range=c(1,12)) +
  scale_color_gradient(low = "lightblue", high = "navy") +
  theme_bw() + coord_map() +
  labs(title = "Population in each city in Poland",color = "Population", x ="", y = "")


```

```{r pressure, echo=FALSE}
ggplotly(p,tooltip = c("text","size"))
```

## Wnioski

Wnioski są dość trywialne. Najbardziej zaludnionym miastem w Polsce jest Warszawa, a następnie miasta wojewódzkie. Warto zauważyć, że na zachodzie Polski liczba ludności w miastach wojewódzkich jest większa niż na wschodzie. W Rzeszowie znajduję się tylko ok. 160tys ludzi gdy w Poznaniu jest ich ok. 570tys.
