---
title: "Praca domowa 4"
subtitle: "Marta Balcerzak"
date: "2023-04-23"
output: 
  html_document:
    code_folding: hide
    theme: journal
---

```{r setup, include=FALSE, message=FALSE}
knitr::opts_chunk$set(echo = TRUE, message = F, warning = F)
```
Tematem mojej pracy jest średnia ilość osób w gospodarstwie domowym w 2021 roku w różnych okręgach dystryktu Calderdale  
w Wielkiej Brytanii.  
Link do źródła danych: https://dataworks.calderdale.gov.uk/dataset/v833w/number-of-households-per-ward/  
Stworzyłam mapę przedstawiającą zawarte w tej ramce dane, poniżej kod potrzebny do jej wygenerowania i mapa:  

```{r}
library(dplyr)
library(leaflet)
library(geojsonio)
households <- geojsonio::geojson_read("households.geojson", what = "sp")

map <- leaflet(households) %>%
  setView(-1.917,  53.7, 10) %>%
  addTiles() %>% addPolygons

cols <- c("#c1ebff", "#bde3ff", "#b1cdff", "#97a4ff", "#8088ff", "#727aff", "#727aff", "#646dff", "#5460ff", "#3f54ff")
bins <- c(2,2.15,2.3,2.45,2.6,2.75,2.9,3.05,3.3)
pal <- colorBin(cols, domain = households$Census.2021.Number.of.usual.residents.per.household, bins = bins) 

labels <- sprintf(
  "<strong>%s</strong><br/><small>%g residents per household",
  households$WD21NM, households$Census.2021.Number.of.usual.residents.per.household
) %>% lapply(htmltools::HTML)

map <- map %>% addPolygons(
  fillColor = ~pal(Census.2021.Number.of.usual.residents.per.household),
  weight = 2,
  opacity = 0.7,
  color = "white",
  dashArray = "1",
  fillOpacity = 0.7,
  highlightOptions = highlightOptions(
    weight = 2,
    color = "black",
    dashArray = "3",
    fillOpacity = 0.7,
    bringToFront = TRUE),
  label = labels,
  labelOptions = labelOptions(
    textsize = "15px")) %>% 
  addLegend(pal = pal, values = ~Census.2021.Number.of.usual.residents.per.household, 
            opacity = 0.7, title = "Residents per household", position = "bottomright")
map
```
Z wizualizacji jesteśmy w stanie łatwo odczytywać informacje, ponieważ po najechaniu na okręg wyświetla się jego nazwa i dokładna wartość przedstawianych danych. Możemy zatem wywnioskować, że najwięcej osób przypadających na jedno gospodarstwo domowe jest w Park, natomiast najmniej w Town. Widzimy też, że wartość ta znajduje się w przedziale [2.0; 3.2].