---
title: "PD4"
author: "BartoszPokora"
date: "2024-04-23"
output:
  html_document:
    toc: true
    toc_float: true
    code_folding: hide
    theme: united
  pdf_document:
    toc: true
---

```{r setup, include=FALSE, message=FALSE}
knitr::opts_chunk$set(echo = TRUE)

library(ggplot2)
library(dplyr)
library(leaflet)
library(geojsonio)

# importing country and Netflix prices data
world.countries <- geojson_read("countries.geo.json", what = "sp")
GDPCountries <- read.csv("gdp-per-capita-world-bank-constant-usd.csv") %>%
  filter(Year == 2021)
Netflix <- read.csv("Netflix subscription fee Dec-2021.csv")
head(Netflix)
Netflix %>%
  select(Country, Cost.Per.Month...Basic....)

# merging the datasets
world.countries@data$iso_a2_eh <- tolower(world.countries@data$iso_a2_eh)
world.countries@data <- left_join(world.countries@data, Netflix, by = c("iso_a2_eh" = "Country_code"))
world.countries@data <- left_join(world.countries@data, GDPCountries, by = c("iso_a3_eh" = "Code"))
```

# Cena Netflixa w różnych krajach na świecie w roku 2021

```{r}
# creating a color palette for the Netflix basic plan price variable
bins <- c(0, 2, 4, 6, 8, 10, 12, Inf)
pal <- colorBin("YlOrRd", domain = Netflix$Cost.Per.Month...Basic...., bins = bins)

# creating labels for the map
labels = sprintf(paste0("Country: ", world.countries@data$name, "<br>",
                        "Netflix Basic Plan Price: ", world.countries@data$Cost.Per.Month...Basic...., " USD<br>",
                        "Titles avaliable: ", world.countries@data$Total.Library.Size, "<br>",
                        "Cost per title: ", round(world.countries@data$Cost.Per.Month...Basic..../world.countries@data$Total.Library.Size*100, 4), " cents<br>",
                        "GDP per capita: ", round(world.countries@data$GDP.per.capita..constant.2015.US.., 0), " USD<br>")) %>%
  lapply(htmltools::HTML)

# creating the map
leaflet(world.countries) %>%
  setView(20, 50, 1) %>%
  addTiles() %>%
  addPolygons(
    fillColor = ~pal(Cost.Per.Month...Basic....),
    color = "white",
    weight = 1,
    opacity = 1,
    dashArray = "",
    fillOpacity = 0.8,
    highlight = highlightOptions(
      weight = 4,
      color = "#666",
      dashArray = "",
      fillOpacity = 0.9,
      bringToFront = TRUE
    ),
    label = labels
  ) %>% addLegend(pal = pal, values = ~Cost.Per.Month...Basic....,
                title = "Netflix Basic Plan Price (USD)",
                opacity = 0.8,
                position = "bottomright")
```

## Opis

Mapka przedstawia cenę (na miesiąc) podstawowego planu Netflixa w różnych krajach na świecie. Dane pochodzą z 2021 roku. Im bardziej intensywny kolor, tym wyższa cena. (Szarym kolorem oznaczone są państwa, dla których nie było danych.) Dodatkowo po najechaniu na dany kraj wyświetlają się informacje o cenie, liczbie dostępnych tytułów na Netfliksie, stosunku ceny do liczby dostępnych tytułów oraz GDP per capita.

### Wnioski

Można zauważyć, że najdroższy Netflix jest w Szwajcarii, a najtańszy w Turcji. Istnieje ogólny trend, że w bogatszych krajach cena Netflixa jest wyższa, ale można znaleźć parę wyjątków. Polska cena Netflixa jest jedną z najniższych w Europie.

## Źródła

-   Geojson państw świata: <https://geojson-maps.kyd.au/>

-   Dane na temat Netflixa: <https://www.kaggle.com/datasets/prasertk/netflix-subscription-price-in-different-countries>

-   Dane o GDP: <https://ourworldindata.org/grapher/gdp-per-capita-world-bank-constant-usd>
