---
title: "Raport"
author: "Maksymilian Wojciechowski"
date: "2024-04-23"
output: html_document
---

## Data set

W mojej pracy domowej użyłem Data set'u dotyczącego sieci połączeń między terrorystami odpowiedzialnymi za atak z 11 września 2001 roku. Link do danych <https://aaronclauset.github.io/datacode.htm>.

## Kodzik i graf
```{r setup, include=FALSE, message=FALSE}
library(igraph)
library(tidygraph)
library(ggraph)
library(tidyverse)
library(tidygraph)
library(visNetwork)
```

Wgranie danych
```{r}
t_groups <-
  read.table("terrorists/terrorist_groups.txt",
             sep = "\t",
             header = FALSE)
t_names <-
  read.table("terrorists/terrorist_names.txt",
             sep = "\t",
             header = FALSE)
t_pairs <-
  read.table("terrorists/terrorist_pairs.txt",
             sep = "\t",
             header = FALSE)  
```
Usuwanie duplikatów krawędzi
```{r}
listG <- c()
list <- c()
for (i in 1:nrow(t_pairs)){
  list <- append(list, paste(t_pairs$V2[i], t_pairs$V1[i]))
  if(!(paste(t_pairs$V1[i], t_pairs$V2[i]) %in% list)){
    listG <- append(listG, TRUE)
  }
  else{
    listG <- append(listG, FALSE)
  }
}
t_pairs <- t_pairs[listG,]
```
Przygotowanie danych do grafu
```{r}
df <- inner_join(t_pairs, t_groups, by = "V1" )
df <- df %>% mutate(V1 = t_names$V2[V1],
                    V2.x = t_names$V2[V2.x])
colnames(df) <- c("out", "in", "group")

nodes <- data.frame(id = t_names$V1, label = t_names$V2, 
                    group = as.character(t_groups$V2))
edges <- data.frame(from = t_pairs$V1, to = t_pairs$V2)

```
Generowanie grafu
```{r}
visNetwork(nodes, edges, width = "100%", height = "600px",
           main = "Sieć znajomości między terrorystami z 9/11") %>%
  visLayout(randomSeed = 1000) %>%
  visEdges(color = "black") %>% 
  addFontAwesome() %>%
  visGroups(groupname = "0", color = "red") %>%
  visGroups(groupname = "1", color = "blue") %>%
  visGroups(groupname = "2", color = "yellow") %>%
  visGroups(groupname = "3", color = "green") %>%
  visGroups(groupname = "4", color = "purple") %>%
  visOptions(highlightNearest = list(enabled = TRUE, hover = TRUE), 
             nodesIdSelection = TRUE) %>%
  visInteraction(navigationButtons = TRUE)

```

## Wnioski i Uwagi
Kolor wierzchołków na grafie pokazuje przynależność do 5 różnych grup, nie udało mi się jaednak znaleść informacji co to za grupy, a dodwanie legendy z ponumerowanymi kolorami raczej nic by nie dodało. <br>
Dzięki podświetlaniu i możliwości wyboru poszczególnych zamachowców z łatwością możemy wywniokować iż tak zwanym "Master mindem" całej operacji był Mohamed Atta. On, jego "znajomi" i "znajomi jego znajomych" tworzą prawie cały graf. Dodatkowo można spekulować że grupa czerwona to szefowie, zaś fioletowi to najniżej postawieni członkowie.


<br><br><br><br><br>