---
title: "Hausaufgabe 4"
author: "Aleksander Karch"
output: pdf_document
---

```{r setup, include=FALSE}
knitr::opts_chunk$set(
  echo = FALSE,
  dev = "pdf",
  fig.width = 12,
  fig.height = 8
)
  
  library(dplyr)
  library(igraph)
  library(ggraph)
```

# Temat pracy

Zajmiemy się prezentacją danych dotyczących wspólnego występowania bohaterów serii *Gra o Tron* w książce *Nawałnica Mieczy*. Jako "wspólne występowanie" będziemy (dosyć arbitralnie) rozumieć występowanie dwóch bohaterów w tekście w odległości co najwyżej 15 słów.

Dane zostały wzięte z [tej strony](https://networks.skewed.de/net/game_thrones#None_draw)

W celu prezentacji tych danych posłużymy się grafem.

```{r graph, include=FALSE}
got <- read_graph("network.gml", format = "gml")
tg <- tidygraph::as_tbl_graph(got) %>% 
  tidygraph::activate(nodes)
tg

edge_list <- tg %>%
  tidygraph::activate(edges) %>%
  data.frame()

node_list <- tg %>%
  tidygraph::activate(nodes) %>%
  data.frame()

node_list$stopien <- rep(0, nrow(node_list))
node_list$id <- node_list$id + 1

for (i in 1:nrow(node_list)) {
  node_list$stopien[i] <- sum(edge_list$from == node_list$id[i]) + sum(edge_list$to == node_list$id[i])
}
head(edge_list)
head(node_list)
```

Na naszym grafie rozmiar wierzchołka będzie proporcjonalny do jego stopnia (tj. Im więcej bohater ma wspólnych wystąpień z innymi bohaterami, tym większy reprezentujący go punkt).\
Każda krawędź powie nam natomiast, czy bohater A występował (przynajmniej raz) wspólnie z bohaterem B. Jeśli tak, to zostaną oni połączeni krawędzią.

```{r graph2, warning=FALSE}
ig <-
  graph_from_data_frame(d = edge_list,
                        vertices = node_list,
                        directed = FALSE)

file <- knitr::fig_path('.png')

ragg::agg_png(file, width = 2000, height = 1600, res = 170)
ig %>%
  ggraph(layout = "stress") +
  geom_edge_link(
    colour   = "black",
    lineend  = "round",
    linejoin = 'round',
    n = 100,
    alpha = 0.3
  ) +
  geom_node_point(
    aes(size = stopien),
    fill = "orange",
    color = 'red',
    alpha = 0.9,
    shape = 21
  ) +
  geom_node_text(
    aes(label = name,
        size = stopien + 10),
    repel         = TRUE,
    point.padding = unit(0.2, "lines"),
    colour        = "darkred"
  ) +
  theme_graph(background = "white",
              foreground = 'white') +
  guides(
    edge_width = FALSE,
    edge_alpha = FALSE,
    size = guide_legend(title = "Stopień Wierzchołka"),
    scale = 'none'
  ) +
  labs(title = 'Bohaterowie Gry o Tron i ich interakcje')
  invisible(dev.off())
knitr::include_graphics(file)

```

# Wnioski

Co można powiedzieć na podstawie tego grafu o bohaterach *Gry o Tron*?

Ważniejsi bohaterowie w powieści (Tyrion, Jon, Arya) z reguły występują wspólnie ze sporą ilością innych bohaterów. Co ciekawe, widzimy pewne "środowisko" - mianowicie wiele postaci występuje wspólnie tylko z Daenerys i ewentualnie z innymi postaciami, które są połączone z "główną" częścią grafu właśnie przez nią.

Jest to jedyna tak dobrze widoczna "odnoga" grafu (dużo mniejszą można zobaczyć przy Davos).

Podobną strukturę możemy zauważyć przy bohaterach z północy (Jon Snow, Mance, Samwell), jednakże jest ona znacznie lepiej połączona z resztą grafu.
