---
title: "Raport z gęstości zaludnienia w Polsce w 2023 roku"
date: "2024-04-22"
output: 
  html_document:
    toc: true
    toc_float: true
    code_folding: hide
    theme: united
---

# Raport z gęstości zaludnienia w Polsce w 2023 roku

## Wczytanie odpowiednich bibliotek

```{r setup, include=FALSE, message=FALSE}
knitr::opts_chunk$set(echo = TRUE)

library(ggplot2)
library(maps)
library(mapdata)
library(dplyr)
library(readxl)
library(leaflet)
library(geojsonio)

```

## Opis zadania

Postanowiłem wykonać mapę interaktywną, która zobrazuje jaka jest gęstość zaludnienia w Polsce w województwach w 2023 roku - z podziałem na kobiety i na mężczyzn.

## Linki źródłowe

Mapa Polski z podziałem na województwa w formacie .geojson

<https://github.com/ppatrzyk/polska-geojson?tab=readme-ov-file&fbclid=IwZXh0bgNhZW0CMTAAAR1yArLaeiPFqqzzoKS8zt1tNWR_rdhCxUflwHPuqfAhIo_OXLuQHxJwWvA_aem_AU5tYSJAssUIjAtYFpqRoMuJuliTBiu0xCwb8LAlRi4uruGJbLsiG3MN2d5usOoD0HlFzi36ZroYuEcGNQ4BI5Ej>

Dane tabelaryczne z GUSu

<https://stat.gov.pl/obszary-tematyczne/ludnosc/ludnosc/powierzchnia-i-ludnosc-w-przekroju-terytorialnym-w-2023-roku,7,20.html>

## Wczytanie data frameów pobranych z githuba i strony GUSU

```{r}

wojewodztwa <- geojson_read("wojewodztwa-medium.geojson", what = "sp")

populacja_wojewodztwa_2023 <- read_excel("demografia2023.xlsx", sheet = "demografia2023")

```

## Dostoswanie ramek danych

1.  **Stworzenie kolumn z gęstościami**

```{r}

populacja_wojewodztwa_2023 <- populacja_wojewodztwa_2023 %>% 
  mutate(Ogółem = Ogółem * 1000,
         gestosc = round(Ogółem/`Powierzchnia w km^2`),
         gestosc_mezczyzn = round(Mężczyźni * 1000 / `Powierzchnia w km^2`),
         gestosc_kobiet = round(Kobiety * 1000 / `Powierzchnia w km^2`))

```

2.  **Złączenie tabeli z nazwami województw z pliku geojson tak, aby kolejność była zachowana i odpowiednie województwa miały swoje gęstości**

```{r}

data.frame(wojewodztwa$nazwa) -> nazwy_wojewodztw

full_join(nazwy_wojewodztw, populacja_wojewodztwa_2023, 
          by = c("wojewodztwa.nazwa" = "Województwo")) -> populacja_wojewodztwa_2023

```

## Tworzenie mapy

1.  ***kubełki*** - najpierw tworzę wektor, który decyduje o przedziałach kubełków, do których będą wpadać poszczególne gęstości województw. Na ich podstawie zostaną dopasowane kolory w addPolygon.

2.  ***kolory*** - mając dane gęstości zaludnienia dla każdego województwa dopasowujemy mu kolor w zależności do jakiego kubełka wpada.

```{r}

bins <- c(50, 100, 120, 150, 200, 350, 400)

pal <- colorBin("YlOrRd", domain = populacja_wojewodztwa_2023$gestosc, bins = bins)

```

3.  ***mapa*** - tworzę leafletową mape, dostosowuje widok tak, aby wyświetlała się Polska na środku, dodaję widżet z kaflami o kolorach województw takich, jakie zostały przyporządkowane w poprzednim kroku.

4.  ***interakcja*** - dodaję do mapy interakcje: podświetlenie konturów, gdy się najedzie myszką oraz wyświetlenie tekstu:

```{r}

labels <- sprintf(
  "<strong>%s</strong><br/>Gęstość zaludnienia ogółem: %g os/m<sup>2</sup><br/>Gęstość zaludnienia kobiet: %g os/m<sup>2</sup><br/>Gęstość zaludnienia mężczyzn: %g os/m<sup>2</sup>",
  wojewodztwa$nazwa, populacja_wojewodztwa_2023$gestosc, populacja_wojewodztwa_2023$gestosc_kobiet, populacja_wojewodztwa_2023$gestosc_mezczyzn
) %>% lapply(htmltools::HTML)

```

5.  ***legenda*** - dodaję do mapy legendę z zaznaczonymi przedziałami kubełków i ich kolorami.

```{r}

leaflet(wojewodztwa) %>% 
  setView(18.96020, 52, 6.25) %>% 
  addTiles() %>%
  addPolygons(
    fillColor = ~pal(populacja_wojewodztwa_2023$gestosc),
    stroke = TRUE,
    color = "white",
    weight = 1.5,
    opacity = 0.8,
    fill = TRUE,
    dashArray = "1",
    fillOpacity = 0.7,
    smoothFactor = 1.5,
    highlightOptions = highlightOptions(
      weight = 3,
      color = "gray",
      dashArray = "",
      fillOpacity = 0.7,
      bringToFront = TRUE),
    label = labels,
    labelOptions = labelOptions(
      style = list("font-weight" = "normal", padding = "3px 8px"),
      textsize = "15px",
      direction = "auto")) %>% 
    addLegend(pal = pal, values = ~populacja_wojewodztwa_2023$gestosc, 
              opacity = 0.7, 
              title = "Gęstość zaludnienia",
              position = "bottomleft")

```

## Analiza mapy

Możemy dostrzec na mapie parę rodzajów kolorów. Jasno żółte odcienie dominują we wschodniej, północno-wschodniej i północno-zachodniej części Polski, co obrazuje, że tam żyje najmniej osób w przeliczeniu na kilometr kwadratowy. Obszarami o największej gęstości są kolejno: Śląsk, Małopolska i Mazowsze. W każdym województwie jest większa gęstość kobiet, niż mężczyzn. Największa dysproporcja jest na Śląsku - różnica aż o 13. Dysproporcja pomiędzy największą gęstością na Śląsku i najmniejszą na podlasiu i mazurach wynosi aż 295 osób na kilometr kwadratowy!
