---
title: "Praca domowa nr 4"
subtitle: "Wstęp do eksploracji danych, IV semestr, Wydział MiNI PW"
author: "Marek Mączka"
date: "2024-04-23"
output: 
  html_document:
    toc: true
    toc_float: true
    code_folding: hide
    theme: united
---

```{r setup, include=FALSE, message=FALSE}
knitr::opts_chunk$set(echo = TRUE)

# Wczytanie bibliotek, których używamy

library(dplyr)
library(leaflet)
library(stringr)
library(htmlwidgets)
library(htmltools)

```

# Wprowadzenie

Celem pracy domowej jest sprawdzenie umiejętności przygotowywania wizualizacji grafu, mapy, albo obu za jednym razem z pomocą narzędzi dostępnych w ramach języka R.

Wizualizacja bazuje na rzeczywistych (nie wygenerowanych sztucznie) danych.

Dane znalazłem i pozyskałem ze strony **Chicago Data Portal**. Znajdują się one pod linkiem:

<https://data.cityofchicago.org/Buildings/Building-Violations/22u3-xenr/about_data>.

Opisy ramki i kolumn w tymże raporcie, pochodzą właśnie z tej strony.

Plik z danymi zawiera naruszenia wydane przez Departament Budownictwa od 2006 r. do chwili obecnej. Znajdują się w nim przypadki, w których pozwany został uznany za odpowiedzialnego, jak również takie, w których pozwany nie został uznany za odpowiedzialnego.

# Obróbka ramki

Dla umożliwienia działania raportu pozwoliłem sobie zmniejszyć znalezioną ramkę do wygodniejszych rozmiarów.
Zapisałem ją do pliku **Building_Violations_small.csv**. Ten właśnie plik zamieściłem w folderze z raportem i to z niego będziemy dalej korzystać. Poniżej znajduje się kod, który do tego wykorzystałem. Nie jest to wywoływana część tego raportu.

```{r eval=FALSE, include=TRUE}
violations <- read.csv("Building_Violations_20240418.csv", header = TRUE)

violations <- violations %>%
  mutate(VIOLATION.DATE = as.Date(VIOLATION.DATE, format = c("%m/%d/%Y"))) %>%
  filter(grepl(pattern = "2023-01-1", VIOLATION.DATE))

write.csv(violations, "Building_Violations_small.csv", row.names = FALSE)
```

# Współpraca z kodem

Wczytujemy pomniejszoną ramkę z danymi.
```{r}

violations <- read.csv("Building_Violations_small.csv", header = TRUE)

```

Pomniejszona ramka, tak jak i oryginalna posiada 26 kolumn, m. in.:

-   **ID** - identyfikator naruszenia
-   **VIOLATION.DATE** - data stwierdzenia naruszenia
-   **VIOLATION.STATUS**
    1.  Complied (zgodny) = naruszenia zostały usunięte;
    2.  Open (otwarty) = naruszenia nie zostały usunięte;
    3.  No Entry (brak dostępu) = inspektor nie mógł uzyskać dostępu do obiektu w celu przeprowadzenia inspekcji.
-   **VIOLATION.DESCRIPTION** - opis naruszenia
-   **VIOLATION.INSPECTOR.COMMENTS** - uwagi inspektora ds. naruszeń
-   **DEPARTMENT.BUREAU** - dział biura nadzoru naruszeń
-   **ADDRESS** - szczegółowy adres
-   **LATITUDE** - szerokość geograficzna położenia budynku, w którym stwierdzono naruszenie
-   **LONGITUDE** - szerokość geograficzna położenia budynku, w którym stwierdzono naruszenie

To właśnie powyższe kolumny wykorzystałem do realizacji pracy domowej.

## Wybór dnia

Gwoli urozmaicenia interaktywności mapy dodałem możliwość wyboru dnia do analizy. Z uwagi na utrzymanie pliku z danymi małym ograniczyłem opcje do dni od 10. do 19. stycznia 2023 roku. Można zmienić wybór dnia w pliku raportu. :D
Ja wybrałem dzień 18. stycznia.

```{r}
day = 18
```

## Przygotowanie danych do wyświetlenia

Z ramki z naruszeniami, wybieram te rekordy, które zostały spostrzeżone w wybrany wyżej dzień. Ograniczam również wybór do kolumn, które będą mi później potrzebne.

```{r}
punkciki <- violations %>% 
  filter(VIOLATION.DATE == paste0("2023-01-", day)) %>% 
  select(LONGITUDE, LATITUDE, ID, VIOLATION.DESCRIPTION, ADDRESS, 
         DEPARTMENT.BUREAU, VIOLATION.INSPECTOR.COMMENTS, VIOLATION.STATUS)
```

Zapamiętuję również ilość naruszeń z tego dnia.

```{r}
number <- dim(punkciki)[1]
```

## Wyświetlenie mapy

Na mapie zaznaczone są na kolor niebieski przypinką z symbolem budynku punkty, w których zostały zaobserwone naruszenia wybranego dnia. 

Po najechaniu i kliknięcią myszką na któryś z punktów pojawi się chmurka z informacjami takimi jak:
-   adres, 
-   dział biura, którego dotyczy naruszenie, 
-   naruszenie, które zostało popełnione, 
-   obecny status naprawy naruszeń 
-   oraz komentarze inspektora.

W prawym górnym rogu pod tytułem mapy znajduje się również informacja o liczbie naruszeń tego dnia.

Mapa jest w języku angielskim z uwagi na fakt chęci zachowania spójności. Dane są w języku angielskim i niepotrzebnie uciążliwe byłoby tłumaczenie ich na język polski.

Mapa ma możliwość przybliżania oraz oddalania (przy czym drugie w ograniczonym zakresie). Przyciski do tego znajdują się w lewym górnym rogu.

Z uwagi na fakt, że niektóre z naruszeń są przypisane pod ten sam adres, użyłem opcji wyświelania **clusterOptions = TRUE**. Punkty wówczas są grupowane oraz po odpowiednim przybliżeniu, te z nachodzących na siebie po kliknięciu rozchodzą się jak pajęczyna/sieć wokół swojego domyślnego położenia.

```{r message=FALSE, warning=FALSE}
# stworzenie ikonki przypinki
ikonka <- makeAwesomeIcon(
  icon = "building",
  iconColor = "black",
  markerColor = "blue",
  library = "fa"
)

mapka <- punkciki %>% 
  leaflet(options = leafletOptions(minZoom = 10)) %>%
  setView(-87.71, 41.83, 10) %>%
  addProviderTiles(providers$OpenStreetMap.HOT) %>%
  addAwesomeMarkers(lng = ~LONGITUDE, 
                   lat = ~LATITUDE,
                   icon = ikonka,
                   clusterOptions = TRUE,
                   popup = paste("<b> Address: </b>", 
                                 str_to_title(punkciki$ADDRESS),"<br>", 
                                 "<b> Department: </b>", 
                                 str_to_title(punkciki$DEPARTMENT.BUREAU), "<br>",
                                 "<b> Violation: </b>", 
                                 str_to_sentence(punkciki$VIOLATION.DESCRIPTION),
                                 "<br>",
                                 "<b> Status: </b>", 
                                 str_to_title(punkciki$VIOLATION.STATUS), "<br>",
                                 "<b> Inspector comments: </b> <br>",
                                 str_to_sentence(punkciki$VIOLATION.INSPECTOR.COMMENTS))) %>% 
  # ustawienie ograniczeń wyświetlania mapy
  setMaxBounds(lng1 = -87.94,
               lat1 = 41.64454,
               lng2 = -87.52414, 
               lat2 = 42.3) %>% 
  # dodanie tytułu
  addControl(HTML(paste0("<h2> Building violations in Chicago</h2> <h5> Found on January ", 
                         day,", 2023 </h5>")), position = "topright") %>% 
  # dodanie informacji o liczbie naruszeń
  addControl(HTML(paste("<b>Number of violations: </b><br>", number)), 
             position = "topright")

```

```{r warning = FALSE, message=FALSE, fig.height = 8, fig.width = 10}
mapka
```

# Wnioski

Można spostrzec, że 18. stycznia 2023 roku najwięcej naruszeń (129) zostało zgłoszonych w południowej części miasta. Najmniej (6) zaś w centralnym dystrykcie miasta. Wczytując się w odpowiednie naruszenie, możemy dowiedzieć się, że w apartamencie 306 w kuchni za lodówką zostały spotrzeżone żywe karaluchy :O