---
title: "Zadanie domowe 4 - raport"
date: "2023-04-23"
output: 
  html_document:
    toc: true
    toc_float: true
    code_folding: hide
    theme: united
---

```{r setup, include=FALSE, message=FALSE}
knitr::opts_chunk$set(echo = TRUE)

library(dplyr)
library(plotly)
library(maps)
library(ggplot2)
```

Autor: Franciszek Saliński

## Wstęp

Zadaniem jest stworzenie wizualizacji przedstawiającej mapę lub graf.

Za cel postawiłem sobie stworzenie interaktywnej mapy świata, która będzie przedstawiać liczbę zwycięzców Złotej Piłki, najważniejszej indywidualnej nagrody przyznawanej co roku dla najlepszego piłkarza świata, dla różnych krajów.

[Źródło danych](https://www.kaggle.com/datasets/marcellopaolo/ballon-dor-golden-ball-winners?select=BallonDor-GoldenBall_Winners_v2.csv)

```{r}
df <- read.csv("BallonDor-GoldenBall_Winners_v2.csv") %>% select(-X)
head(df)
```

## Agregacja i transformacja danych

Z racji, że w danych występowały nieistniejące obecnie kraje, należało je zamienić.

```{r}
df %>%
  filter(Rank == "1st") %>% 
  mutate(Country = ifelse(
    Country == "West Germany", "Germany", Country
  )) %>% 
  mutate(Country = ifelse(
    Country == "Soviet Union", "Russia", Country
  )) %>%
  mutate(Country = ifelse(
    Country == "Czechoslovakia", "Czech Republic", Country
  )) %>%
  group_by(Country) %>% 
  summarise(n = n()) %>% 
  arrange(-n) -> winners

# Add other countries with 0 winners
all_countries <- map_data("world")$region
winners <- rbind(
  winners,
  data.frame(Country = setdiff(all_countries, winners$Country),
             n = rep(0, length(setdiff(all_countries, winners$Country))))
)
  
winners
```

## Wizualizacja

```{r}
map <- plot_ly(
  type = 'choropleth',
  locations = winners$Country,
  locationmode = 'country names',
  z = as.factor(winners$n),
  text = winners$Country
) %>% 
  layout(
    title = 'Liczba zwycięzców Złotej Piłki dla różnych krajów',
    geo = list(
      showcoastlines = TRUE,
      projection = list(type = 'orthographic')
  ))

# Wiem, że skala kolorów powinna być dyskretna, ale nie mam
# pojęcia jak to zrobić w plotly

map
```

Widzimy, że praktycznie wszyscy zwycięzcy plebiscytu pochodzili z Europy bądź Ameryki Południowej, jedynym wyjątkiem jest George Weah z Liberii. Nie jest to dziwne, gdyż na tych kontynentach piłka nożna jest najbardziej popularna.
