---
title: "HW4"
output:
  html_document:
    df_print: paged
date: "2024-04-22"
---

# Praca domowa 4

```{r setup, include=FALSE}
knitr::opts_chunk$set(echo = TRUE)
```

```{r include=FALSE}
library(igraph)
library(tidygraph)
library(ggraph)
library(RColorBrewer)
```

## Źródło danych i tematyka

Rozważymy graf ze strony $https://neurodata.io/project/connectomes/$, który pokazuje związki pomiędzy małą siecią neuronów w korze mózgu myszy. Każdy wierzchołek, czyli rozważana grupa neuronów, należy do jednego z trzech rodzajów komórek: **Cell body in EM volume** (ciało komórki nerwowej w mikroskopie elektronowym), **Characterized pyramidal neuron** (neuron piramidowy) albo **Dendritic fragment** (komórka dendrytyczna). Waga każdej krawędzi odpowiada liczbie synaps pomiędzy odpowiednimi grupami neuronów.

```{r}
mouse_graph <- read_graph("mouse_visual.cortex_1.graphml", format = "graphml")
```

## Przygotowanie danych

```{r}
mouse_graph <- as_tbl_graph(mouse_graph) %>% activate(nodes)

edge_list <- mouse_graph %>%
  activate(edges) %>%
  data.frame()

node_list <- mouse_graph %>%
  activate(nodes) %>%
  data.frame()

node_list$degree <- rep(0, nrow(node_list))
node_list$id <- as.numeric(sub('.', '', node_list$id)) + 1
node_list <- node_list[c("id", "type1", "type2", "degree")]

for (i in 1:nrow(node_list)) {
  node_list$degree[i] <- sum(edge_list$from == node_list$id[i]) +
    sum(edge_list$to == node_list$id[i])
}
```

```{r}
mouse_graph <- graph_from_data_frame(d = edge_list, vertices = node_list, 
                                    directed = FALSE)
```

## Wizualizacja

Oznaczymy różne rodzaje komórek na grafie różnymi kolorami, a też uzależnimy rozmiar wierczhołka od jego stopnia i szerokość krawędzi od jej wagi.

```{r fig.height=8, fig.width=10, message=FALSE, warning=FALSE}
mouse_graph %>%
  ggraph(layout = "linear", circular = TRUE) +
  geom_edge_arc(aes(width = weight),
                 color = "snow3",
                 n = 100,
                 lineend = "butt", 
                 linejoin = "round") +
  scale_edge_width(range = c(0.8, 3.3)) +
  geom_node_point(aes(size = degree, color = type1),
                  alpha = 0.9) +
  scale_size(range = c(2.5, 6)) +
  scale_colour_brewer(palette = "Dark2", name = "Type of neurons", 
                      labels = c("Cell body in EM volume", 
                                 "Characterized pyramidal neuron",
                                 "Dendritic fragment")) +
  theme_graph(background = "white",
              foreground = "snow3") +
  guides(edge_width = FALSE,
         edge_alpha = FALSE,
         size = FALSE,
         scale = "none") +
  labs(title = "Local network of cerebral cortex neurons \n in a mouse's brain") +
  coord_fixed()
```

## Wnioski

Możemy zauważyć, że neurony w korze mózgu myszy komunikują się między sobą nie tylko w obrębie komórek tego samego rodzaju, ale też komórek różnych rodzajów. Najwięcej połączeń z innymi komórkami mają neurony piramidowe.
