---
output:
  pdf_document: default
  html_document: default
---
```{r setup, include=FALSE}
knitr::opts_chunk$set(echo = TRUE, message = FALSE, warning = FALSE)
```

## Tematyka

Graf przedstawia współpracę między studentami podczas realizowania przedmiotu 
"Computer and Network Security" na UniwersytecieBen Guriona w 2012 roku.

Wierzchołkami są studenci. Krawędź między dwoma studentami istnieje wtedy i tylko wtedy, gdy
współpracowali ze sobą podczas wykonywania pracy domowej. Istnieją trzy rodzaje współpracy:
czas (wspólna nauka), partnerzy (wspólny projekt) oraz komputer (wspólny sprzęt).


## Dane

Dane, na podstawie których powstała wizualizacja, pochodzą z serwisu [Netzschleuder](https://networks.skewed.de/net/student_cooperation).


## Wizualizacja

Wizualizacja powstała przy wykorzystaniu poniższego kodu w języku R:

```{r}
library(igraph)
library(tidygraph)
library(ggraph)
library(dplyr)

graph <- read_graph("student_cooperation.gml", format = "gml")

tg <- as_tbl_graph(graph)

tg <- tg %>%
  activate(edges) %>%
  mutate(Współpraca = if_else(type == 'Computer', 'Komputer', 
                              if_else(type == 'Partners', 
                                      'Partnerzy', 'Czas')))

ggraph(tg) +
  geom_edge_link(aes(color = Współpraca), width = 0.75) +
  geom_node_point(color = 'black', size = 0.3) +
  scale_size_continuous(range = c(1, 5)) +
  scale_color_identity() +
  theme_void()
```


## Wnioski

Współpraca między studentami najczęściej polegała na współpracy podczas wspólnego projektu.
W grafie występuję wiele trójelementowych oraz czteroelemtowych podklik ze wszystkimi krawędziami
w kolorze niebieskim. Wynika to z charakteru pracy grupowej.

Występuje wiele krawędzi w kolorze czerwonym, co oznacza, że studenci chętnie spędzali czas
ze sobą podczas wykonywania pracy domowej.

Krawędzi w kolorze zielonym jest tylko 8. Może to wynikać między
innymi z tego, że każdy student miał swój sprzęt lub praca domowa nie wymagała komputera.
