---
title: "Wybory prezydenckie w USA w latach 2004,2008 i 2012"
author: "Maciej Koczorowski"
date: "`r Sys.Date()`"
output: 
  html_document:
    toc: true
    toc_float: true
    code_folding: hide
    theme: united
---

```{r setup, include=FALSE, message=FALSE}
knitr::opts_chunk$set(echo = TRUE, warning = FALSE, message = FALSE)

library(plotly)
library(dplyr)

```

## Błędy w wykresie
Szczerze powiedziawszy, wykres jest wykonany dość dobrze, jedynym zastrzeżeniem może być fakt, że niektóre informacje są zakodowane "podwójnie" (chodzi o to, że każda z ras pomimo osobnego miejsca na osi y jest również zaznaczona unikatowym kolorem, co nie jest potrzebne)

## Dane

Źródło danych: [https://www.brookings.edu/articles/voting-rights-minority-turnout-and-the-next-election/](https://www.brookings.edu/articles/voting-rights-minority-turnout-and-the-next-election/ "Wyborcy w latach 2004,2008 i 2012")

## Oryginalny wykres

![][graph]

[graph]: https://www.brookings.edu/wp-content/uploads/2016/06/thumb-4.jpg?quality=75&amp;w=1152 "Oryginalny wykres"

## Poprawiony wykres z dodaną interaktywnością

```{r graph}
data <- as.data.frame(cbind(rep(c("Whites", "Blacks", "Hispanics", "Asians"), each = 3), rep(c(2004, 2008, 2012), times = 4),
              c(67,66,64,60,65,66,47,50,48,44,48,47)))
colnames(data) <- c("Race", "Year", "Turnout")

fig <- plot_ly(data, x = ~filter(data, Year == 2004)$Race,
               y = as.numeric(filter(data, Year == 2004)$Turnout),
               type = "bar",
               name = "2004",
               visible = TRUE,
               hovertemplate = paste('Race: %{x}', "<br>Turnout: %{y}%<br>",
                                     'Year:', unique(filter(data, Year == 2004)$Year),
                                     '<extra></extra>')
               ) %>% 
  add_trace(y = as.numeric(filter(data, Year == 2008)$Turnout),
            name = "2008",
            visible = TRUE,
            hovertemplate = paste('Race: %{x}', "<br>Turnout: %{y}%<br>",
                                  'Year:', unique(filter(data, Year == 2008)$Year),
                                  '<extra></extra>')) %>%
  add_trace(y = as.numeric(filter(data, Year == 2012)$Turnout),
            name = "2012",
            visible = TRUE,
            hovertemplate = paste('Race: %{x}', "<br>Turnout: %{y}%<br>",
                                  'Year:', unique(filter(data, Year == 2012)$Year),
                                  '<extra></extra>')) %>% 
  layout(
    title = list(text = "Turnout in presidential elections by race",
                 y = 0.99),
    xaxis = list(title = "Race of voters"),
    yaxis = list(title = "Turnout", range = c(0,70)),
    updatemenus = list(
      list(
        buttons = list(
          list(
            method = "restyle",
            args = list("visible", list(TRUE,TRUE,TRUE)),
            label = "Show All"),
          list(
            method = "restyle",
            args = list("visible", list(TRUE,FALSE,FALSE)),
            label = "Show 2004"),
          list(
            method = "restyle",
            args = list("visible", list(FALSE,TRUE,FALSE)),
            label = "Show 2008"),
          list(
            method = "restyle",
            args = list("visible", list(FALSE,FALSE,TRUE)),
            label = "Show 2012")
        )
      )
    )
  )

fig
```

## Dlaczego wykres jest lepszy?

* Nie mamy podwójnego kodowania informacji
* Poprzez dodanie interaktywności możemy spojrzeć zarówno na rozkład frekwencji na przestrzeni wszystkich trzech wyborów jak i tylko w poszczególnych latach
* Sformatowane informacje podczas najeżdżania sprawiają, że nie musimy w ogóle patrzeć na osie aby odczytać wszystkie potrzebne informacje


