---
title: '[HW4]'
author: "Michał Dębski"
date: "2024-04-20"
output: html_document
---

```{r setup, include=FALSE}
knitr::opts_chunk$set(echo = TRUE)
```
### Mediana wieku w krajach europejskich
Wizualizacja przedstawia medianę wieku dla poszczególnych krajów europejskich w latach 2012- 2023. Wizualizacja jest wykonana przy pomocy pakietu 'plotly'. Po najechaniu na dany kraj wyświetli się jego nazwa wraz z dokładną medianą wieku w latach. 
  
```{r echo=FALSE, message=FALSE, warning=FALSE}
library(dplyr)
library(openxlsx)
library(plotly)
library(tidyr)
Age <- read.xlsx("eurostat.xlsx")
# przerabiamy ramke danych tak aby rok byl rowniez kolumna
age <-Age%>%
  pivot_longer(!c(Country,ISO), names_to = "Rok", values_to = "Wiek")%>%
  mutate(info=paste0(Country))

```



```{r echo=FALSE, message=FALSE, warning=FALSE}
g <- list(scope = 'europe')
plot_geo(age,frame= ~Rok) %>%
  add_trace(
    z = ~Wiek,
    locations = ~ISO,
    color = ~Wiek,
    colorscale = 'Jet',
    text=~info, 
    hoverinfo='info')%>%
  colorbar(title = "Wiek w latach") %>%
  layout(geo = g) %>%
  layout(
    title = 'Mediana wieku w Europie w latach 2012-2023',
    geo = g)
```




### Wnioski 
Łatwo zauważyć, że na przestrzeni lat Włochy i Niemcy mają najwyższą medianę wieku, a co za tym idzie można wnioskować, że mają najstarsze społeczeństwo wśród państw europejskich. Z drugiej strony można uznać, że kraje takie jak Islandia, Albania oraz Irlandia mają najmłodsze społeczeństwa wśród państw europejskich. Co więcej obserwując Polskę można spostrzec, że nasze społeczeństwo się starzeje, gdyz z roku na rok mediana wieku wzrasta. 
  
### Źródła 
Źródło: https://ec.europa.eu/eurostat/databrowser/view/eq_pop04/default/map?lang=en&category=eq.eq_demo.eq_pop1