---
title: "HW4"
output: 
  html_document:
    toc: true
    toc_float: true
    code_folding: hide
    theme: united
date: "2024-04-20"
---

## HW4, Aleksandra Idczak

Wizualizacja, którą przygotowałam przedstawia stopę bezrobocia w krajach europejskich w 2023 roku.

Stopa bezrobocia opisuje stosunek liczby osób bezrobotnych do liczby osób aktywnych zawodowo.

Źródło danych:

<https://ec.europa.eu/eurostat/databrowser/view/tps00203/default/table?lang=en&category=t_labour.t_employ.t_lfsi.t_une>

### Kod

```{r setup, include=FALSE, message=FALSE}

library(geojsonio)
library(leaflet)
library(ggplot2)
library(dplyr)
library(tidyverse)
library(htmltools)
```

```{r, echo=FALSE}
data <- read.csv("https://raw.githubusercontent.com/olaidczak/europe-map-data/main/unemployment-data.csv")
europe <- geojsonio::geojson_read("https://raw.githubusercontent.com/olaidczak/europe-map-data/main/europe.geojson", what = "sp")

data1 <- data %>% 
  arrange(country)
```

```{r, echo=FALSE}
m1 <- leaflet(europe) %>% 
  fitBounds(-10, 35, 30, 70) %>%
  addTiles()

bins <- c(2.6,3.6,4.3,5.5,6.4,7.3,12.1)
pal <- colorBin("YlGnBu", domain = data1$X2023, bins = bins, na.color = "gray")
labels <- 1:length(data1$X2023)
for (i in 1:length(data1$X2023)){
  if (is.na(data1$X2023[[i]])==TRUE){
    a <- sprintf("<strong>%s</strong><br/> no data",data1$country[[i]]) %>% lapply(htmltools::HTML)
  }else{
    a <- sprintf("<strong>%s</strong><br/>%g unemployment rate",data1$country[[i]], data1$X2023[[i]]) %>% lapply(htmltools::HTML)}
  labels[i] = a
  }
```

```{r, echo=FALSE}
m2 <- m1 %>% 
  addPolygons(
    fillColor = ~pal(data1$X2023),
    weight = 2,
    opacity = 1,
    color = "white",
    dashArray = "1",
    fillOpacity = 0.7,
    highlightOptions = highlightOptions(
      weight = 4,
      color = "#666",
      dashArray = "",
      fillOpacity = 0.7,
      bringToFront = TRUE),
    label = labels,
    labelOptions = labelOptions(
      style = list("font-weight" = "normal", padding = "3px 8px"),
      textsize = "15px",
      direction = "auto")) %>% 
    addLegend(pal = pal, values = ~data1$X2023, opacity = 0.7, title = "Unemployment rate",
          position = "bottomleft")
```

### Wizualizacja

#### Unemployment rate in Europe, 2023

```{r echo=FALSE, message=FALSE, warning=FALSE}
m2

```

### Wnioski

W większości krajów europejskich stopa bezrobocia wynosi ponad 4%. Kraje z najniższą stopą bezrobocia to kolejno: Czechy (2.6%), Polska (2.8%) i Niemcy (3%). Największa stopa bezrobocia jest w Hiszpanii i wynosi 12.1%. W krajach nadbałtyckich stopa bezrobocia jest niższa (najwięcej - Szwecja 7.7%) niż w krajach śródziemnomorskich. Z krajów wyspiarskich największa stopa bezrobocia jest na Cyprze - 6.1%, a najniższa na Malcie - 3.1%.
