---
title: "Praca domowa 5"
author: "Kacper Cholewiński"
date: "2024-05-07"
output: html_document
---

```{r setup, include=FALSE}
knitr::opts_chunk$set(echo = TRUE)

library(dplyr)
library(tidyr)
library(plotly)
```

# Wizualizacja źródłowa
Wizualizacja źródłowa pochodzi ze strony 
https://tvn24.pl/wybory-parlamentarne-2023/wybory-parlamentarne-2023-wyniki-exit-poll-w-poszczegolnych-wojewodztwach-st7392626
przedstawiony tam wykres jest w 3D, co utrudnia jego odbiór.

## Wyodrębnienie danych
Dane na wykresie pochodzą ze strony
https://sejmsenat2023.pkw.gov.pl/sejmsenat2023/pl/dane_w_arkuszach

```{r, echo=FALSE}
data <- read.csv("wyniki_gl_na_listy_po_wojewodztwach_proc_sejm_utf8.csv", sep = ";", dec = ",") %>%
  gather(KOMITET, Procent_glosow, -Województwo, -Liczba.komisji, -Liczba.uwzględnionych.komisji, -Frekwencja, 
         -Procent.głosów.nieważnych, -W.tym.z.powodu.postawienia.znaku..X..obok.nazwiska.dwóch.lub.większej.liczby.kandydatów.z.różnych.list,
         -W.tym.z.powodu.niepostawienia.znaku..X..obok.nazwiska.żadnego.kandydata,
         -W.tym.z.powodu.postawienia.znaku..X..wyłącznie.obok.nazwiska.kandydata.na.liście..której.rejestracja.została.unieważniona,
         -Procent.głosów.ważnych.oddanych.łącznie.na.wszystkie.listy.kandydatów) %>%
  mutate(Procent_glosow = as.numeric(Procent_glosow)) %>%
  select(KOMITET, Procent_glosow, Województwo) %>%
  filter(KOMITET %in% c("KOALICYJNY.KOMITET.WYBORCZY.TRZECIA.DROGA.POLSKA.2050.SZYMONA.HOŁOWNI...POLSKIE.STRONNICTWO.LUDOWE", 
                                     "KOMITET.WYBORCZY.NOWA.LEWICA",
                                     "KOMITET.WYBORCZY.PRAWO.I.SPRAWIEDLIWOŚĆ",
                                     "KOMITET.WYBORCZY.KONFEDERACJA.WOLNOŚĆ.I.NIEPODLEGŁOŚĆ",
                                     "KOALICYJNY.KOMITET.WYBORCZY.KOALICJA.OBYWATELSKA.PO..N.IPL.ZIELONI",
                                     "KOMITET.WYBORCZY.BEZPARTYJNI.SAMORZĄDOWCY")) %>% 
  mutate(KOMITET = case_when(
    KOMITET == "KOALICYJNY.KOMITET.WYBORCZY.TRZECIA.DROGA.POLSKA.2050.SZYMONA.HOŁOWNI...POLSKIE.STRONNICTWO.LUDOWE" ~ "Trzecia Droga", 
    KOMITET == "KOMITET.WYBORCZY.NOWA.LEWICA" ~ "Nowa Lewica",
    KOMITET == "KOMITET.WYBORCZY.PRAWO.I.SPRAWIEDLIWOŚĆ" ~ "Prawo i Sprawiedliwość",
    KOMITET == "KOMITET.WYBORCZY.KONFEDERACJA.WOLNOŚĆ.I.NIEPODLEGŁOŚĆ" ~ "Konfederacja",
    KOMITET == "KOALICYJNY.KOMITET.WYBORCZY.KOALICJA.OBYWATELSKA.PO..N.IPL.ZIELONI" ~ "Koalicja Obywatelska",
    KOMITET == "KOMITET.WYBORCZY.BEZPARTYJNI.SAMORZĄDOWCY" ~ "Bezpartyjni Samorządowcy"
  ))
```

## Tworzenie wizualizacji

```{r, echo=FALSE}
plot_ly(
  x = data[data$Województwo == "dolnośląskie", "KOMITET"], 
  y = data[data$Województwo == "dolnośląskie", "Procent_glosow"],
  type = "bar") %>% 
  layout(
    title = "Wyniki wyborów",
    yaxis = list(range = c(0, 140)),
    updatemenus = list(
      list(
        x = 1, y = 1,
        buttons = list(
          list(method = "restyle",
               args = list(
                 list(y = list(data[data$Województwo == "dolnośląskie", "Procent_glosow"]))
               ),
               label = "Dolnośląskie"),
          
          list(method = "restyle",
               args = list(
                 list(y = list(data[data$Województwo == "kujawsko-pomorskie", "Procent_glosow"]))
               ),
               label = "Kujawsko-Pomorskie"),
          
          
          list(method = "restyle",
               args = list(
                 list(y = list(data[data$Województwo == "lubelskie", "Procent_glosow"]))
               ),
               label = "Lubelskie"),
          
          
          list(method = "restyle",
               args = list(
                 list(y = list(data[data$Województwo == "lubuskie", "Procent_glosow"]))
               ),
               label = "Lubuskie"),
          
          
          list(method = "restyle",
               args = list(
                 list(y = list(data[data$Województwo == "łódzkie", "Procent_glosow"]))
               ),
               label = "Łódzkie"),
          
          
          list(method = "restyle",
               args = list(
                 list(y = list(data[data$Województwo == "małopolskie", "Procent_glosow"]))
               ),
               label = "Małopolskie"),
          
          
          list(method = "restyle",
               args = list(
                 list(y = list(data[data$Województwo == "mazowieckie", "Procent_glosow"]))
               ),
               label = "Mazowieckie"),
          
          
          list(method = "restyle",
               args = list(
                 list(y = list(data[data$Województwo == "opolskie", "Procent_glosow"]))
               ),
               label = "Opolskie"),
          
          list(method = "restyle",
               args = list(
                 list(y = list(data[data$Województwo == "podkarpackie", "Procent_glosow"]))
               ),
               label = "Podkarpackie"),
          
          
          list(method = "restyle",
               args = list(
                 list(y = list(data[data$Województwo == "podlaskie", "Procent_glosow"]))
               ),
               label = "Podlaskie"),
          
          
          list(method = "restyle",
               args = list(
                 list(y = list(data[data$Województwo == "pomorskie", "Procent_glosow"]))
               ),
               label = "Pomorskie"),
          
          
          list(method = "restyle",
               args = list(
                 list(y = list(data[data$Województwo == "śląskie", "Procent_glosow"]))
               ),
               label = "Śląskie"),
          
          
          list(method = "restyle",
               args = list(
                 list(y = list(data[data$Województwo == "świętokrzyskie", "Procent_glosow"]))
               ),
               label = "Świętokszyskie"),
          
          
          list(method = "restyle",
               args = list(
                 list(y = list(data[data$Województwo == "warmińsko-mazurskie", "Procent_glosow"]))
               ),
               label = "Warmińsko-Mazurskie"),

          
          list(method = "restyle",
               args = list(
                 list(y = list(data[data$Województwo == "wielkopolskie", "Procent_glosow"]))
               ),
               label = "Wielkopolskie"),
          
          
          list(method = "restyle",
               args = list(
                 list(y = list(data[data$Województwo == "zachodniopomorskie", "Procent_glosow"]))
               ),
               label = "Zachodniopomorskie")
        ))
    ))
```

Przedstawiona wizualizacja nie zawiera wykresów w 3D, co pozwala na poprawną interpretację, dodana możliwość wyboru województwa daje więcej danych do porównania.