---
title: "HW4"
author: "Kacper Cholewiński"
date: "2024-04-21"
output:
  html_document: default
  pdf_document: default
---

```{r setup, include=FALSE, message=FALSE}
knitr::opts_chunk$set(echo = TRUE)

library(dplyr)
library(leaflet)
library(geojsonio)

```

# Opis wizualizacji

Wizualizacja przedstawia interaktywną mapę Stanów Zjednoczonych z zaznaczonym procentowym udziałem starszych dorosłych jedzących conajmniej dwa owoce dziennie.

## Źródło danych

Dane pochodzą ze strony katalogu danych rządowych USA (https://catalog.data.gov/dataset/alzheimers-disease-and-healthy-aging-data), gdzie zebrano informacje na temat choroby Alzheimera i innych danych medycznych mieszkańców stanów zjednoczonych. W podanym pliku znajdują się informacje o procentowym udziale ludności w spożywaniu co najmniej dwóch owoców dziennie.

## Kod

### Wyodrębnienie danych
```{r}

states <- geojsonio::geojson_read("https://rstudio.github.io/leaflet/json/us-states.geojson", what = "sp")

df <- read.csv("https://data.cdc.gov/api/views/hfr9-rurv/rows.csv?accessType=DOWNLOAD")

df1 <- df %>%
  filter(Data_Value_Type == "Percentage",
         Question == "Percentage of older adults who are eating 2 or more fruits daily",
         Stratification1 == "Overall",
         Stratification2 == "",
         Geolocation != "", 
         LocationDesc %in% states$name) %>% 
  select(LocationDesc, Data_Value, Geolocation) %>% 
  group_by(LocationDesc) %>%
  summarise(mean = mean(Data_Value))



```

### Tworzenie wizualizacji

You can also embed plots, for example:

```{r}

df1$mean -> states$density

bins <- c(16.6, 20, 23.3, 26.6, 30, 33.3, 36.6, 40, Inf)
pal <- colorBin("Blues", domain = states$density, bins = bins)

m <- leaflet(states) %>%
  setView(-96, 37.8, 4) %>%
  addTiles() %>% 
  addPolygons() %>%
  addPolygons(
  fillColor = ~pal(density),
  weight = 2,
  opacity = 1,
  color = "white",
  dashArray = "5",
  fillOpacity = 0.7) %>% 
  addPolygons(
  fillColor = ~pal(density),
  weight = 2,
  opacity = 1,
  color = "white",
  dashArray = "3",
  fillOpacity = 0.7,
  highlightOptions = highlightOptions(
    weight = 5,
    color = "#666",
    dashArray = "",
    fillOpacity = 0.7,
    bringToFront = TRUE))

labels <- sprintf(
  "<strong>%s</strong><br/>%g &#37 </sup>",
  states$name, states$density
) %>% lapply(htmltools::HTML)

m <- m %>% addPolygons(
  fillColor = ~pal(density),
  weight = 2,
  opacity = 1,
  color = "yellow",
  dashArray = "5",
  fillOpacity = 0.7,
  highlightOptions = highlightOptions(
    weight = 5,
    color = "purple",
    dashArray = "",
    fillOpacity = 0.7,
    bringToFront = TRUE),
  label = labels,
  labelOptions = labelOptions(
    style = list("font-weight" = "normal", padding = "3px 8px"),
    textsize = "13px",
    direction = "auto"))

m %>% addLegend(pal = pal, values = ~density, opacity = 0.7, title = NULL,
                position = "bottomright")

```