---
title: "Ochrona zdrowia tvp"
author: "Mateusz Podgórski"
date: "2024-05-08"
output: html_document
---

# Poprawa wykresu o wydatkach na ochronę zdrowia z dodaniem interaktywności

*Autor: Mateusz Podgórski*

```{r setup, include=FALSE}
knitr::opts_chunk$set(echo = TRUE)
library(plotly)
library(dplyr)
```

## Wykres z błędnnie zaprezentowanymi danymi danymi

Wykres, który znalazłem znajdował się na Okręgowej Izby Lekarskiej, a dane pochodziły z wydania Wiadomości TVP. Są to dane z 2020 roku, co jest ważne w dalszych rozważaniach.



## Co tu nie gra w tym wykresie?



1.dane są prezentowane w formacie 3D w doatku pod kątem co zabuża rozmiary

2.dane z lat 2023 to dane prognozowane, nie mające pokrycia z tematyką wykresu

3.używane są różne kolory które również mogą wpłynąć na naszą percepcję.

4.wyszczególnione są procenty w miescach które autor chce podkreślić.

5.łatwo mogą się pomylić dane i prognozy
## Utworzmy animowany, poprawiony wykres

Wykres zawiera poprawione dane, rozszerzone do interaktywności wykresu. Są to:

```{r}
# Dane
years <- c(2009:2025)
percentages <- c(4.8, 4.7, 4.5, 4.4, 4.6, 4.4, 4.4, 4.5, 4.73, 4.8, 4.86, 5, 5.3, 5.5, 5.7, 5.8, 6.0)
data <- data.frame(years, percentages)

data$type <- ifelse(data$years <= 2020, "Historyczne", "Prognoza")

```

```{r warning=FALSE, message=FALSE}

fig <- plot_ly(data, x = ~years, y = ~percentages, color = ~type, colors = c("Light Sky Blue", "6495ED"), type = 'bar', 
               marker = list(line = list(color = 'black', width = 0.5))) %>%
  layout(
    title = list(text = "Wydatki na ochronę zdrowia jako % PKB ", font = list(size = 16)),
    xaxis = list(title = "Rok", tickangle = 45),
    yaxis = list(title = "Wydatki (% PKB)"),
    barmode = 'group',
    bargap = 0.3,      
    bargroupgap = 0.1  
  )

buttons <- list(
  list(method = "restyle", args = list("type", "bar"), label = "Słupkowy"),
  list(method = "restyle", args = list("type", "scatter", "mode", "lines+markers"), label = "Liniowy")
)

fig <- fig %>%
  layout(
    updatemenus = list(
      list(
        x = 0.0,
        y = 0.0,        # Przeniesienie przycisków na dół
        yanchor = "bottom", # Zakotwiczenie przycisków na dole
        buttons = buttons
      )
    )
  ) %>%
  layout(
    xaxis = list(fixedrange = TRUE),
    yaxis = list(fixedrange = TRUE)
  ) %>%
  config(displayModeBar = FALSE)

fig

```

## Dlaczego ten wykres jest lepszy

1.  jest interaktywny :)

2.  nie jest 3D
3.  posiada drugą wersję która lepiej odaje zmiany jakie następowały na przestrzeni lat
4. Są wyrażnie podzielone dane na te które są faktami , a na te które są prognozą

## Dlaczego ten wykres jest lepszy

Źródła: <https://izba-lekarska.pl/numer/numer-3-2020/sprawdzam-ile-pieniedzy-na-zdrowie/> <https://stat.gov.pl/>
