---
title: "Praca domowa 4 z Eksploracji Danych"
author: "Patrycja Gromada"
date: "2024-04-22"
output: html_document
---

## O wizualizacji

### Opis

Poniższa wizualizacja to interaktywna mapa świata pokazująca liczność populacji danego kraju w 2021 roku.

```{r message = FALSE, echo = FALSE}
### UWAGA ####
# Aby kod zadziałał, w chunku 2 potrzebny jest plik countries.geojson
# który można pobrać ze strony:
#   https://github.com/datasets/geo-countries/blob/master/data/countries.geojson
  
```

```{r, warning = FALSE, message = FALSE, echo=FALSE}
library(ggplot2)
library(maps)
library(mapdata)
library(dplyr)
library(scales)  
library(leaflet)
library(geojsonio)
```

```{r echo=FALSE}

#Wczytuje tutaj z pliku ponieważ na githubie nie znalazłam
#pliku raw, ani też link nie działał

coun2 <- geojsonio::geojson_read("countries.geojson", what = "sp")


csv <- read.csv('https://raw.githubusercontent.com/datasets/population/main/data/population.csv')
csv <- csv %>% filter(Year == 2021)

#Przygotowanie ramki danych w obiekcie geojson
coun2@data <- coun2@data %>% left_join(csv, by = c("ISO_A3" = "Country.Code"))


```

```{r echo=FALSE}
#Przygotowania

bins <- c(0, 500000, 5000000, 20000000, 50000000, 100000000, Inf)
pal <- colorBin("YlOrRd", domain = coun2$Value, bins = bins)

labels <- sprintf(
  "<strong>%s</strong><br/>%s people in 2021",
  coun2$ADMIN, format(coun2$Value, big.mark = ",", scientific = FALSE)) %>% lapply(htmltools::HTML)

```

```{r echo=FALSE}
#Generowanie wykresu

m <- leaflet(coun2) %>%
  setView(0,20,2) %>% 
  addTiles() %>% 
  addPolygons() %>% 
addPolygons(
      fillColor = ~pal(Value),
      weight = 2,
      opacity = 1,
      color = "white",
      dashArray = "3",
      fillOpacity = 0.7,
      highlightOptions = highlightOptions(
        weight = 5,
        color = "#666",
        dashArray = "",
        fillOpacity = 0.7,
        bringToFront = TRUE),
      label = labels,
      labelOptions = labelOptions(
        style = list("font-weight" = "normal", padding = "3px 8px"),
        textsize = "15px",
        direction = "auto")) %>%
  
 addLegend(pal = pal, values = ~Value, opacity = 0.7, title = "Population in countries in 2021",
                position = "bottomright")

```

```{r echo = FALSE}
#Wyświetlanie wykresu
m
```

### Wnioski

Możemy zauważyć, że kraje, których liczność przekraczała 100 milionów mieszakańców to min. Rosja, Nigeria, Egipt, Etiopia, USA, Brazylia, Meksyk, Indonezja, Chiny, Indie, Pakistan.

W Polsce w 2021 roku liczba ludności wyniosła 37,75 milionów.

## Źródła

Obiekt geojson całego świata wraz z nazwami państw: <https://github.com/datasets/geo-countries/blob/master/data/countries.geojson> (Dane z <https://rstudio.github.io/leaflet/json/countries.geojson> nie zawierały nazwy państw)

Dane z licznością popululacji w danym kraju: <https://github.com/datasets/population/blob/main/data/population.csv>

## Bonus

Poniżej znajduje się mapa statyczna z licznością populacji w danym stanie USA (dane bezwględne) jak i mapa ukazująca procentowy udział populacji stanu.

Wstawiam to jako bonus, ponieważ próbowałam zrobić mapę w ggplocie, a następnie za pomocą funkcji ggplotly dodać interaktywność do nich, ale koniec końców ggplotly nie potrafiło dobrze wyświetlić etykietek pojawiających się po najechaniu. Umieściłam je, ponieważ inaczej moja praca całkowicie zmarnowałaby się.

```{r echo=FALSE}

#Przygotowanie

states <- map_data("state")

# Dodatkowe źródło danych
pop_and_area <- read.csv("https://gist.githubusercontent.com/bradoyler/0fd473541083cfa9ea6b5da57b08461c/raw/fa5f59ff1ce7ad9ff792e223b9ac05c564b7c0fe/us-state-populations.csv")

pop_and_area <- pop_and_area %>% select(-code)
pop_and_area$state <- tolower(pop_and_area$state)

total_us_population <- sum(pop_and_area$pop_2014)

pop_and_area <- pop_and_area %>%
  mutate(percent_pop = (pop_2014 / total_us_population) * 100)

us_population <- states %>%
  left_join(pop_and_area, by = c("region" = "state"))

us_base <- ggplot(data = us_population, aes(x = long, y = lat, group = group))

```

```{r echo=FALSE}
#Statyczny
us <- us_base +
  geom_polygon(aes(fill = pop_2014), color = "white") +
  geom_polygon(color = "black", fill = NA) +
  theme_void() + 
  coord_map("albers", 25, 50)+
  labs(title = "Populacja w USA",
       subtitle = "Dane z roku 2014",
       fill = "Liczba") +
  scale_fill_fermenter(palette = "OrRd", trans = "log10", direction = 1)

us
```

```{r echo = FALSE}
#Wykres procent

us_percent <- us_base +
  geom_polygon(aes(fill = percent_pop), color = "white") +
  geom_polygon(color = "black", fill = NA) +
  theme_void() +
  coord_map("albers", 25, 50) +
  labs(title = "Procent populacji w USA",
       subtitle = "Dane z roku 2014",
       fill = "% populacji") +
  scale_fill_fermenter(palette = "Purples", trans = "log10", direction = 1)


us_percent
```
