---
title: "Praca Domowa 4"
author: "Kacper Bagiński"
date: "2024-04-23"
output: html_document
---

```{r setup, include=FALSE}
knitr::opts_chunk$set(echo = TRUE)
library(leaflet)
library(dplyr)
library(geojsonio)
library(sp)
library(htmltools)

```

# Mapa współczynnika *zabójstw* w 2021.

```{r map, echo = FALSE}
source("map_code.r")
htmlwidgets::saveWidget(m, "leaflet_map.html", selfcontained = TRUE)
knitr::include_graphics("leaflet_map.html")
```

### Uwagi

Większość mapek w internecie używa *homicide* w znaczeniu *intentional homicide* (celowe zabójstwo innej osoby, np. postrzał). Natomiast dane, których użyłem uwzględniają każdy sposób zabicia, np. wypadek samochodowy, bądź też samobójstwo. Przez co dane na mojej mapce są wyższe niż spodziewane.

Co do podziałki, to stwierdziłem, że dane są na tyle zróżnicowane, że użycie skali liniowej nie ma za bardzo sensu.

### Wnioski

W Amerykach (w szczególności w Ameryce Południowej) są o wiele wyższe współczynniki zabójstw niż np. w Europie co raczej nie zaskakuje. Co ciekawe najwyższe statystyki zabójstw w Europie mają Łotwa, Słowacja i Litwa.

### Źródła danych:

-   współczynniki zabójstw - <https://data.un.org/DocumentData.aspx?id=491>

-   geojson - <https://geojson-maps.kyd.au>
