---
title: "HW5"
author: "Oliwia Wojtkowiak"
output: html_document
---

## Wizualizacja źródłowa

Źródło:
<https://pap-mediaroom.pl/zdrowie-i-styl-zycia/juz-23-polakow-uprawia-sport-ktore-aktywnosci-z-najwyzszym-ryzykiem-kontuzji>
Wykres:
<https://pap-mediaroom.pl/sites/default/files/styles/open_article_750/public/2022-08/1_9.jpg?itok=fH6N_XL_>

## Elmenty wizualizacji, które należy poprawić

Wybrany przeze mnie wykres jest wykresem kołowym, na którym ciężko odczytać zwizualizowane wartości, na przykład ciężko dostrzec różnicę między kawałkiem ukazującym 3, 6 oraz 7 procent.
Dodatkowo użyte kolory mylą - kolor czerwony użyty do fragmentu przedstawiającego osoby uprawiające sport 2-3 razy  tygodniu jest kojarzony ze złem/niebezpieczeństwem, więc jak już powinien zostać użyty do fragmentu odpowiadającego osobom biernym fizycznie.
Na dodatek tytuł nie jest do końca prawidłowy - brzmi "Ile razy w tygodniu uprawiasz sport?", zaś kilka z odpowiedzi odnosi się nie do tygodnia, a miesiąca.

## Poprawiona wizualizacja

```{r setup, include=FALSE, message=FALSE}
knitr::opts_chunk$set(echo = TRUE)
library(dplyr)
library(plotly)
```

```{r}
ramka <- data.frame(czestosc = c("Codziennie lub \n prawie codziennie", "2-3 razy \n w tygodniu", "Raz \n w tygodniu", "2-3 razy \n w miesiącu", "Raz \n w miesiącu", "Rzadziej niż \n raz w miesiącu", "W ogóle nie \n uprawiam sportu"),
                   procenty = c(12, 25, 12, 6, 3, 7, 34))
ramka <- ramka %>% 
  arrange(- procenty)

```


```{r}
wykres <- plot_ly(ramka, x = ~ czestosc, y = ~ procenty, color = ~ czestosc,
                  colors = c("green", "lightgreen","yellow", "gold", "orange", "red", "darkred"),
                  type = 'bar',
                  name = "", showlegend = FALSE) %>% 
  layout(
    title = "Jak często uprawiasz sport?",
    xaxis = list(title = "Częstość"),
    yaxis = list(title = "Odsetek ankietowanych w %"),
    margin = list(l = 90, r = 90, b = 90, t = 90))

wykres
```

## Uzasadnienie poprawności wizualizacji

Utworzony wykres jest słupkowy, a nie kołowy, co znacznie ułatwia porównywanie ilości ankietowanych w każdej z kategorii. Tytuł wykresu "nie gryzie się" z odpowiedziami, które nie dotyczą jedynie częstości w tygodniu. Poza tym dzięki interaktywności wykresu możliwe jest odczytanie dokładnej wartości procentowej.

Wiem, że różne kolory słupków są zbędne, jednak dobrałam kolorystykę tak, aby uwidocznić wpływ stylu życia na ankietowanych udzielających odpowiedzi (kulturowe wartościowanie: zielony - dobrze, czerwony - źle). Dodatkowo kolorowe słupki zdecydowanie przyciągają oko, a jest to kluczowe, gdyż wykres pochodzi z artykułu internetowego.
