---
title: "Poprawa wykresu"
---

## Wykres do poprawy i jego źródło 
```{r message=FALSE, warning=FALSE, include=FALSE}
library("dplyr")
library("ggplot2")
library("tidyr")
library("plotly")
```

Wykres: https://infogram.com/1pdz0jq2l7ezpwsmg2x53n00weukgwjx371 (część 1)

Źródło: https://www.rp.pl/polityka/art40266321-sondaz-kto-wygra-wybory-do-parlamentu-europejskiego-polacy-wskazuja-wyraznego-faworyta

Data publikacji: 28-04-2024

## Co do poprawy?

<div style="text-align: justify;">

Oczywistą rzeczą do poprawy jest wykres kołowy, który, gdyby nie podpisy, 
uniemożliwia porównanie wyników poszczególnych partii (nie sposób tak naprawdę
porównać wyniku Nowej Lewicy, Konfederacji i Trzeciej Drogi). Ponadto etykiety danych 
i legenda pokrywają się z danymi przekazawynami za pomocą "ramek" pojawiającymi się po
najechaniu na wykres. Ostatnim mankamentem jest fakt, że w wykresach z podziałem na płeć
wyniki nie sumują się do 100%
</div>

## Poprawiony wykres

```{r message=FALSE, warning=FALSE, include=FALSE}
# Tworzymy dane odpowiadające tym na wykresie

partie <- c(
  "Koalicja Obywatelska",
  "Prawo i Sprawiedliwość",
  "Konfederacja",
  "Trzecia Droga",
  "Nowa Lewica",
  "Ktoś inny",
  "Nie mam zdania"
  
)

wyniki_og <- (c(40.6, 22.7, 5.4, 4.9, 3.3, 0.6, 16.5 ))
wyniki<- c(47.6, 26.7, 7.8, 3.9, 2.0, 1.1, 10.9 ,45.7, 19.1, 3.3, 5.8, 4.4, 0.2, 21.5)
plec<-rep(c("Mężczyźni","Kobiety"),each=7)

dfo <- data.frame(cbind(partie, wyniki_og))
df<- data.frame(cbind(partie, wyniki,plec))

dfo$wyniki_og <- as.numeric(dfo$wyniki_og)
df$wyniki <- as.numeric(df$wyniki)

dfo$partie <- factor(dfo$partie, levels = partie)
df$partie<-factor(df$partie, levels = partie)
df$plec<-factor(df$plec,levels=c("Mężczyźni","Kobiety"))

```

### Kto Pani/Pana zdaniem wygra wybory do Parlamentu Europejskiego?



```{r echo=FALSE, message=FALSE, warning=FALSE}
plot_ly(
  data = dfo,
  x =  ~ partie,
  y =  ~ wyniki_og,
  type = "bar",
  hovertemplate = paste("Wynik:", '%{y}', "%<extra></extra>")
) %>% layout(
  title = "Ogółem",
  xaxis = list(title = "Odpowiedź"),
  yaxis = list(title = "Wynik w %")
)
```


```{r echo=FALSE, message=FALSE, warning=FALSE}
plot_ly(
  data = df,
  x =  ~ partie,
  y =  ~ wyniki,
  color =  ~ plec,
  type = "bar",
  hovertemplate = paste("Wynik:", '%{y}', "%<extra></extra>")
) %>% layout(
  title = "Z podziałem na płeć",
  xaxis = list(title = "Odpowiedź"),
  yaxis = list(title = "Wynik w %"),
  legend=(list(x=1,y=0.5)
))
```

## Co poprawiliśmy ?

<div style="text-align: justify;">

Zmieniliśmy typ wykresu na kolumnowy, co umożliwia łatwiejsze porównanie poszczególnych 
wyników między sobą. Ponadto usunęliśmy powtarzające się informacje z "ramek" pojawiających się po najechaniu na wykres. Teraz informacje o typie odpowiedzi można odczytać z osi OX, a informacje o dokładnym wyniku pojawiają się po najechaniu na wykres.
Dokonaliśmy także korekty wyników dla poszczególnych płci tak, aby sumowały się do 
100%. Zachowaliśmy też interaktywność drugiego wykresu, gdyż kliknięcie na wybraną płeć
w legendzie umożliwia zachowanie tylko tej drugiej na wykresie.

</div>

